---
title: "Analisis Data Eksploratif (EDA) Dataset Lending Club"
author: "Muhammad Azizul Hakim"
date: "7/13/2019"
output: pdf_document
---

```{r setup, include=FALSE}
knitr::opts_chunk$set(echo = TRUE)
```

## 1. Overview Data

Sebelum memulai analisis data, sebaiknya kita lihat gambaran umum dari dataset yang kita miliki, untuk memberikan gambaran mengenai analisis yang akan kita lakukan selanjutnya.

Load dataset, dan tampilkan 5 observasi teratas:

```{r load data lending_club}
loan <- readRDS("lending_club_loan_data.rds")

head(loan, n=5)
```

Tampilkan seluruh nama kolom yang ada:
```{r column names}
colnames(loan)
```
Struktur data:
```{r data structure}
str(loan)
```
Buat summary statistik data secara umum:
```{r summary}
summary(loan)
```
## 2. Analisis Data Eksploratif (EDA)

### Status Pinjaman (loan_status)
```{r loan_status}
library(dplyr)
library(ggplot2)

loan %>%
  count(loan_status) %>%
  ggplot(aes(x=reorder(loan_status, desc(n)), y=n, fill=n)) +
  geom_col() +
  coord_flip() +
  labs(x="Loan Status", y="Count")
```

Note that the `echo = FALSE` parameter was added to the code chunk to prevent printing of the R code that generated the plot.
