---
title: "Analisis Data Eksploratif (EDA) Dataset Lending Club"
author: "Muhammad Azizul Hakim"
date: "7/13/2019"
output: pdf_document
---

```{r setup, include=FALSE}
knitr::opts_chunk$set(echo = TRUE)
```

## 1. Overview Data

Sebelum memulai analisis data, sebaiknya kita lihat gambaran umum dari dataset yang kita miliki, untuk memberikan gambaran mengenai analisis yang akan kita lakukan selanjutnya.

Load dataset, dan tampilkan 5 observasi teratas:

```{r load data lending_club}
loan <- readRDS("lending_club_loan_data.rds")
#Read data as nice table
library(DT)
#Read first 5 observations
DT::datatable(loan[1:5,])
```

Tampilkan seluruh nama kolom yang ada beserta struktur datanya:
```{r data structure}
str(loan)
```
Buat summary statistik data secara umum:
```{r summary}
summary(loan)
```

###1.1. Identifikasi Missing Values

Sebelum memulai analisis, terlebih dahulu kita identifikasi dahulu data yang tidak lengkap, agar tidak merusak performa analisis maupun model machine learning yang akan kita gunakan untuk Credit Scoring Model.
Identifikasi missing values:
```{r identify count of missing values}
colSums(is.na(loan))
```
Kita lihat bahwa dari total 707838 observasi dari dataset Lending Club Loan, terdapat 13 variabel yang seluruh datanya kosong. Sehingga terlebih dahulu, harus kita hilangkan variabel-variabel tersebut, dan simpan menjadi variabel data "loan2":
```{r remove variables with no data}
library(dplyr)

# Drop the columns of the dataframe
loan2 <- select (loan,-c(member_id, url, 
revol_bal_joint, 
sec_app_earliest_cr_line, 
sec_app_inq_last_6mths, 
sec_app_mort_acc, 
sec_app_open_acc, 
sec_app_revol_util,
sec_app_open_act_il,                      
sec_app_num_rev_accts, 
sec_app_chargeoff_within_12_mths,         
sec_app_collections_12_mths_ex_med, 
sec_app_mths_since_last_major_derog))
```
Selanjutnya, untuk data dengan tipe "character" dan masih memiliki missing values atau NA, kita ganti NA tersebut dengan character "None":
```{r handle missing values in character data type}
library(forcats) 
library(tidyverse)
library(magrittr)
loan2 %<>% mutate(desc = fct_explicit_na(desc, na_level = "None"))
loan2 %<>% mutate(title = fct_explicit_na(title, na_level = "None"))
loan2 %<>% mutate(verification_status_joint = fct_explicit_na(verification_status_joint, na_level = "None"))
loan2 %<>% mutate(hardship_type = fct_explicit_na(hardship_type, na_level = "None"))
loan2 %<>% mutate(hardship_reason = fct_explicit_na(hardship_reason, na_level = "None"))
loan2 %<>% mutate(hardship_status = fct_explicit_na(hardship_status, na_level = "None"))
loan2 %<>% mutate(hardship_loan_status = fct_explicit_na(hardship_loan_status, na_level = "None"))
```

Mengatasi missing values pada data numerik:
```{r}
summary(loan2$desc)
```


## 2. Analisis Data Eksploratif (EDA)

### Status Pinjaman (loan_status)
```{r ggplot loan_status}
library(dplyr)
library(ggplot2)

loan %>%
  count(loan_status) %>%
  ggplot(aes(x=reorder(loan_status, desc(n)), y=n, fill=n)) +
  geom_col() +
  coord_flip() +
  labs(x="Loan Status", y="Count")
```
Untuk lebih memperjelas hasil analisis distribusi, diplotkan pula frekuensi loan_status dalam satuan %:
```{r desctools loan_status}
library(DescTools)

Desc(loan$loan_status, main="Loan Status Distribution", plotit = TRUE)
```



### Jumlah Pinjaman (loan_amnt)

Berikut ini adalah visualisasi loan_amnt menggunakan density plot, box plot, dan empirical distribution function plot:
```{r desctools loan_amnt}
Desc(loan$loan_amnt, main="Loan Amount Distribution", plotit=TRUE)
```
Dengan pertumbuhan jumlah pinjaman terhadap waktu sebagai berikut:
```{r loan_amnt vs issue_d (time series)}
loan$issue_d <- as.Date(gsub("^", "01-", loan$issue_d), format="%d-%b-%Y")

loan_amnt_df <- loan %>% 
  select(issue_d, loan_amnt) %>% 
  group_by(issue_d) %>% 
  summarise(Amount = sum(loan_amnt))

loan_amnt_ts <- ggplot(loan_amnt_df, 
                  aes(x = issue_d, y = Amount))
loan_amnt_ts + geom_line() + xlab("Date issued")
```
Distribusi jumlah pinjaman terhadap status pinjaman:
```{r ggplot jumlah pinjaman terhadap status pinjaman}
box_status <- ggplot(loan, aes(loan_status, loan_amnt))
box_status + geom_boxplot(aes(fill = loan_status)) +
  theme(axis.text.x = element_blank()) +
  labs(list(
    title = "Loan Amount by Status",
    x = "Status",
    y = "Amount"))  
```
Dengan pertumbuhan jumlah pinjaman terhadap waktu, apabila dikelompokkan berdasarkan grade, sebagai berikut:
```{r loan_amnt time series by grade}
loan_amnt_df_grade <- loan %>% 
  select(issue_d, loan_amnt, grade) %>% 
  group_by(issue_d, grade) %>% 
  summarise(Amount = sum(loan_amnt))

loan_amnt_ts_grade <- ggplot(loan_amnt_df_grade, 
                  aes(x = issue_d, y = Amount))
loan_amnt_ts_grade + geom_area(aes(fill=grade)) + xlab("Date issued")
```

